---
title: "Tarea 8"
author: "Rene Gabriel Valladares Elizarraras"
date: "January 21, 2016"
output: html_document
---

## Paso 1: Establecemos el espacio de trabajo

```{r}
setwd("~/dev/workspaceR/Tarea8")
```

## Paso 2: Definimos la funcion makeCacheMatrix para crear la matriz

```{r}
makeCacheMatrix <- function(x = numeric()) {
        m <- NULL
        set <- function(y) {
                x <<- y
                m <<- NULL
        }
        get <- function() x
        setsolve <- function(solve) m <<- solve
        getsolve <- function() m
        list(set = set, get = get,
             setsolve = setsolve,
             getsolve = getsolve)
}
```

## Paso 3: Definimos la funcion cacheSolve para calcular la inversa del objeto matriz

```{r}
cacheSolve <- function(x, ...) {
        m <- x$getsolve()
        if(!is.null(m)) {
                message("getting cached data")
                return(m)
        }
        data <- x$get()
        m <- solve(data, ...)
        x$setsolve(m)
        m
}
```

## Paso 4: Creamos la matriz dinamicamente y definimos n=1000 como valor inicial

```{r}
n=1000
c=rbind(sample(1:9,n,replace=T))
for (i in 2:n) c=rbind(c,sample(1:9,n,replace=T));
```

## Paso 5: Tomamos el tiempo que tomaria resolver la matriz inversa sin el uso de la funcion cacheSolve

```{r}
system.time(solve(c))
```

## Paso 6: Llamamos la funcion makeCacheMatrix y se lo asignamos a z

```{r}
z<-makeCacheMatrix(c)
```

## Paso 7: Ahora tomamos los tiempos usando la funcion cacheSolve haciendo dos llamadas a la funcion cacheSolve para apreciar el uso de cache

```{r}
system.time(cacheSolve(z))
system.time(cacheSolve(z))
```